#### CONTACTO

CELULAR 312 3682611

DIRECCIÓN Carrera 44a # 58c 60 sur Bogotá – Colombia

CORREO ELECTRÓNICO: eduardquiasua@gmail.com

#### **PERFIL**

Profesional en Ingeniería industrial y una maestría en curso sobre analítica de datos, cuento con amplia experiencia en el desarrollo y dirección de estrategias de marketing digital y con la habilidad para liderar equipos de trabajo para la consecución de los resultados planteados por los clientes y/o propios de la compañía.

Adicionalmente, cuento con una gran capacidad de análisis de datos y comprensión e interpretación de resultados que me permiten tomar decisiones basadas en datos y aportar más sobre la planificación y ejecución de una estrategia.

Me considero una persona con buen relacionamiento interpersonal, lo que me permite un fácil relacionamiento con clientes o diferentes áreas de la compañía y que me permiten tener una visión más global del mercado.

### **PROGRAMAS**

Facebook Ads	*	*	*	*	*
Google Ads	*	$\star$	*	*	*
Datastudio	*	$\star$	*	*	*
Excel	*	*	*	*	*
Google Analytics	*	*	*	*	$\star$
Google Tag Manager	*	*	*	*	$\star$
Visual Basic	*	*	*	$\star$	$\star$
Power BI	*	*	$\star$	$\star$	$\star$
SQL	*	*	$\star$	$\star$	$\star$

# JHIN EDUARD QUIASUA SERRANO

## **EDUCACIÓN**

#### Maestría en Analítica de datos

Universidad Central Actualmente

#### Ingeniería Industrial

Universidad Cooperativa de Colombia 2018

#### Tecnólogo en procesos de Producción Industrial

Cooruniversitec 2014

#### **OTROS ESTUDIOS**

#### Curso Manejo DataStudio

Datasavy 2021

#### Diplomado en QHSE

Cooruniversitec 2014

#### **EXPERIENCIA LABORAL**

# Brand Media Digital Digital Product Manager

Octubre 2022 – Actualmente

Liderar el equipo de Operaciones Digitales, desarrollando estrategias y tácticas que nos permitan para cumplir y superar los objetivos mensuales de nuestros clientes, aumentar las tasas de conversión, reducir los CPL, entre otros KPI's.

# Brand Media Digital Digital Product Coordinator

Agosto 2019 – Septiembre 2022

Liderar el equipo de operaciones digitales asistiéndolo en la planificación, implementación y ejecución del plan de medios de cada uno de los clientes de la agencia para así garantizar el máximo rendimiento, cumplimiento de los objetivos y KPI's planteados o definidos para cada cuenta.

# Brand Media Digital Digital Marketing Specialist

Marzo 2017 – Julio 2019

Apoyar en todo el ciclo de vida de las campañas publicitarias, siendo parte de proceso de planeación, implementación, monitoreo y análisis, cumpliendo así con los objetivos de las cuentas asignadas y logrando la satisfacción de los clientes.

#### **CETIFICACIONES**

Scrum Foundation Professional

Certificate

Goolge Datastido

Google analytics

Google Display

Google Serch

Google Video

Google Shopping

#### Setelsa S.A. Controller

Junio 2014 - Febrero 2017

Liderar el área de reporting de la compañía, asistiendo las diferentes líneas de negocio, realizando control y seguimiento de ejecución de presupuestos y cumplimento de metas pactadas, modelos de proyección de resultados y P&G de la compañía o una línea de negocio en específico. A su vez, liderar la apertura del canal digital dentro de la compañía como canal propio de ingresos, siendo responsable de la planificación y ejecución de estrategias de producto.

## Jahv MC Gregor. Coordinador de proyectos

Febrero 2014 - Junio 2014

Coordinador departamental en interventoría realizada al programa computadores para educar (CPE), participando en la planificación, seguimiento y ejecución presupuestal de la interventoría, coordinando el pago de los interventores por visita realizada según el valor aprobado presupuestalmente, de la misma manera coordinando la ejecución operativa, realizando capacitación y acompañamiento a los interventores de campo, organizando la entrega de evidencias de cada actividad ejecutada asegurando la calidad de las mismas manteniendo contacto y siguiendo las indicaciones de la gerencia del proyecto.

## Fundación Alberto Merani. Asistente Operativo

octubre 2011 - Diciembre 2013

Asistente operativo en proyectos ICBF (2011), Gobierno en línea (2012) y Apropiación TIC (2013), encargado de seguimiento y/o reporte de avance del proyecto, creación y modificación de archivos, manejo de plataforma institucional.